臺灣高等法院刑事判決
110年度上訴字第3682號
上  訴  人  臺灣桃園地方檢察署檢察官
被      告  李鈺堂




選任辯護人  胡宗典律師(法扶律師)          
上列上訴人因被告違反毒品危害防制條例案件，不服臺灣桃園地
方法院110年度訴緝字第10號，中華民國110年10月8日第一審判
決（起訴案號：臺灣桃園地方檢察署104年度偵字第14018、1516
3號、104年度少連偵字第156、161號），提起上訴，本院判決如
下：
    主  文
上訴駁回。
    理  由
一、公訴意旨略以：被告李鈺棠與戊○○、邱至元、郭也宏、丙○○
    、丁○○、李瑋翔（原名李家銘）、許富翔（戊○○、邱至元、
    郭也宏、丙○○、丁○○、李瑋翔、許富翔所涉販賣毒品犯行，
    業經原審法院以106 年度訴字第349 號判決有罪在案）與少
    年黃○得、范○麟、陳○綸、游○泉、劉○祥、陳○吟、林○暄（
    姓名、年籍均詳卷，本案行為時均未滿18歲，另由原審法院
    少年法庭審理）共組販毒集團，明知愷他命為毒品危害防制
    條例第2 條第2 項第3 款所列管之第三級毒品，依法不得販
    賣，竟與戊○○共同基於販賣第三級毒品愷他命以營利之犯意
    聯絡，約定由戊○○提供販毒聯絡使用之行動電話及愷他命，
    被告則負責接聽電話、外出交付愷他命及收取價金之方式販
    賣毒品，並約定每成功交易愷他命1包，被告可抽取新臺幣2
    00 元作為報酬，餘款則需交還戊○○。嗣被告於民國104 年5
     月17日（起訴書誤載為105 年5 月17日，業經檢察官當庭
    更正）晚間9 時30分許，在桃園市○○區○○路0 段000 號之OK
    便利商店前，欲販賣愷他命予甲○○及乙○○，然當日因故未完
    成交易而未遂（戊○○所涉本次販賣毒品未遂犯行，業據原審
    法院以106 年度訴字第349 號判決有罪）。因認被告涉犯（
    修正前）毒品危害防制條例第4 條第6 項、第3 項之販賣第
    三級毒品未遂罪嫌。
二、按犯罪事實應依證據認定之，無證據不得認定犯罪事實；不
　　能證明被告犯罪者，應諭知無罪之判決；刑事訴訟法第154
　　條第2項、第301條第1 項分別定有明文。再檢察官對於起訴
　　之犯罪事實，應負提出證據及說服之實質舉證責任。倘其所
　　提出之證據，不足為被告有罪之積極證明，或其指出證明之
　　方法，無從說服法院以形成被告有罪之心證者，基於無罪推
　　定之原則，自應為被告無罪判決之諭知（刑事訴訟法第161
　　條第1 項、刑事妥速審判法第6 條、最高法院92年台上字第
　　128號判例參照）。
三、公訴意旨認被告涉犯前開犯行，無非係以被告之供述、證人
    即同案被告戊○○之證述、證人乙○○、甲○○及少年黃○得之證
    述、通訊監察書、通訊監察譯文為其主要之論據。訊據被告
    固供認有於104 年5 月17日晚間9 時30分許與乙○○通話，並
    於通話結束後在桃園市○○區○○路0 段000 號OK便利商店前與
    乙○○碰面之情，惟堅詞否認有何前述販賣第三級毒品未遂犯
    行，辯稱：我當天去黃○得家中，是想要向他購買愷他命，
    但因我覺得品質不好，且價格很貴，所以沒有跟他買，後來
    我跟他在聊天，期間黃○得接到乙○○打給他的電話，因為我
    認識乙○○，所以我才把電話拿過來與乙○○通話，我就說一句
    「傑哥喔」，並說我是「鐵支」，後來我與乙○○見面，我想
    說很久沒見聊個天，當時我才得知乙○○要向黃○得購買毒品
    ，我當下有跟乙○○說黃○得的愷他命品質不好，價格又貴，
    勸乙○○不要跟黃○得買，之後我跟乙○○聊了幾句、寒暄一下
    ，我就先離開了等語。
四、經查：
　㈠乙○○於104 年5 月17日晚間9 時30分許，持用門號000000000
    0號行動電話撥打予門號0000000000號行動電話聯繫，相約
    在「南竹路上之OK便利商店」見面，旋於同日晚間9 時33分
    許抵達所約定之地點後，再次撥打上開門號告知其已抵達，
    嗣被告與乙○○於前開OK便利商店碰面，而該日乙○○並未購得
    愷他命等節，業經被告於於警詢、偵訊、原審審理暨本院審
    理時供認不諱，核與證人甲○○於警詢、偵訊暨原審審理時；
    證人乙○○於警詢、偵訊時所證情節大致吻合（偵字14018 卷
    1 第204至206 、256 至第260 頁，少連偵字156卷2第104 
    頁反面、105 、112頁反面至113 頁，原審訴字卷5第140 至
    第155 頁），復有通訊監察譯文暨原審法院就前開通話之通
    訊監察錄音所為之勘驗筆錄在卷可按（偵字14018 卷1第200
     至202 頁，原審訴字卷4第17頁反面、18頁），前述事實，
    洵堪認定。
　㈡徵諸證人乙○○於警詢時證稱：關於員警所提示之104年5月17
    日21時30分許之如附表一所示之通訊監察譯文，是我依據他
    們所傳送的簡訊，打電話給他們所使用之門號0000000000號
    行動電話，並詢問對方在哪裡，隨後對方告訴我他是「鐵支
    」，我才知道是被告，之後我們約定在「南竹路OK」見面，
    我於同日晚間9 時33分許，到達桃園市○○區○○路0 段000 號
    之「OK便利商店」，不久被告也到達該便利商店，我只有跟
    他們聊天，沒有跟他們買毒品等語（偵字14018卷1第192 頁
    反面、193 頁）；嗣於偵訊時證稱：關於檢察官所提示之前
    揭通訊監察譯文，我當天打電話給被告是要見面聊天，並非
    買賣愷他命等語（偵字14018 卷1第205 、206 頁），可徵
    證人乙○○於警詢及偵訊時，均證稱其於104 年5 月17日與被
    告見面之目的單純為聊天，而非購買毒品，是被告與證人乙○○當天是否係為交易毒品而見面，已非無疑。
　㈢證人甲○○固於警詢時證稱：104 年5 月17日晚間9 時30分
    許，我老公乙○○借用我的手機撥打給他的朋友綽號「鐵支」
    的人，約在南竹路5 段「OK便利商店」交易毒品，我有跟乙○○一起去「OK便利商店」向被告購買毒品，但是因為被告提
    供的愷他命看起來外觀怪怪的，且數量也不太夠，乙○○就跟
    被告拒絕交易，所以後來沒有交易成功云云（偵字14018 號
    卷1第241 頁）；惟其於偵訊時先證稱：當天講電話的人是
    乙○○，我只知道他跟綽號「鐵支」的人在講話，當時我在乙○○車上，我不知道他們在講什麼，他們是下車講的，然經檢
    察官質疑何以其所述與警詢時不同時，旋又改稱：應以警詢
    時所述為準，當時是乙○○找「鐵支」購買毒品，但最後沒有
    買云云（偵字14018 卷1第258、 259 頁）
    ；復於原審審理時證稱：當天來的好像就是「鐵支」，因為
    當時乙○○有叫他「鐵支」，但我沒有看到他人，是乙○○
    自己下車跟對方交易，我在車上距離他們蠻遠的，且當時是
    晚上，燈光效果不好，沒有看到他們在做什麼，因為我記得
    他們是在車子外面的後方，是當天乙○○上車後說「鐵支」
    的毒品品質不好，所以後來沒有交易成功，我也記不起來我
    怎麼會知道「鐵支」就是被告云云（原審訴字卷5第140 至1
    51 頁），可徵證人甲○○先稱其係與乙○○一同前往與被告交
    易毒品，嗣又改稱係乙○○獨自前往與被告交易，其當時坐在
    車內，故不知實際之情況為何，則證人甲○○對於其所指訴交
    易毒品之過程前後不一，是否核實，殊非無疑。甚者，觀之
    證人甲○○於原審審理時所證情節，亦見其於前述時、地，並
    未親眼見聞乙○○之毒品交易對象及交易過程，僅是片面聽聞
    乙○○轉述，且其所陳乙○○上車後說被告之毒品品質不好，因
    而未達成交易之證詞，更與證人乙○○證稱當日僅係與被告聊
    天，與交易毒品無關之情全然不符，容有瑕疵，自無以證人
    甲○○該等前後不一，復與證人乙○○證述之情迥異之詞，逕為
    被告不利之認定。
　㈣原審法院當庭勘驗本案之監聽錄音，並製作勘驗筆錄（原審
    訴字卷4第17頁反面、18頁），其勘驗結果詳如附表二所示
    。而被告於原審準備程序時陳稱，該勘驗筆錄中之甲男為乙○○、乙男為黃○得，其為丙男等語明確（原審訴字卷4第17頁
    反面、18頁）；另證人乙○○就當日係其持用門號0000000000
    號行動電話撥打予門號0000000000號行動電話，於警詢、偵
    訊時陳述明確、一致，足徵前揭勘驗筆錄中之甲男確為乙○○
    無訛。另被告供稱其之暱稱即為「鐵支」（台語）乙節，核
    與證人乙○○於警詢；證人即少年黃○得於原審準備程序時；
    證人戊○○於原審審理時所證情節吻合，（偵字14018 卷1第1
    93 頁，原審訴字卷5第51頁，原審訴緝字卷第100 頁），足
    徵丙男確為被告無訛。
　㈤參之附表二所示之該通通話，可知乙男於接通電話後，稱甲
    男（即乙○○）為「學長」，惟被告卻稱乙○○為「傑哥」，衡
    以於接聽電話時，一般人應會對與其通話者為相同之稱呼，
    而以乙男及被告於同次通話中對乙○○分別為「學長」、「傑
    哥」之不同稱呼，即可推知乙男與被告應為不同之人。再者
    ，觀之該通通話之內容所示，可知乙男並未向乙○○介紹自己
    為何人，然被告卻於乙男與乙○○通話後，向乙○○稱自己為「
    鐵支」，且被告表明其為「鐵支」後，乙○○隨即為「是喔！
    靠北啊！好，我過去，你在哪？你在那個『他家』喔？」等語
    ，足徵乙○○原係要找乙男，係於乙○○與乙男之通話結束後，
    始改由被告與證人乙○○通話之情。復且，參照證人黃○得於
    警詢時，經警方提示門號0000000000號行動電話於104 年5 
    月17日（即本案案發日）晚間7 時40分及同日晚間7 時45分
    之通訊監察譯文後，明確陳稱：此乃張家誠找我購買1 包愷
    他命，約在大竹北路之籃球場，本次有交易成功等語（偵字
    14018 卷2第175 頁反面），亦見於104年5月17日晚間，門
    號0000000000號行動電話應係由黃○得所持用。基此，被告
    明確陳稱，前述勘驗筆錄中之乙男即為黃○得乙節，核與黃○
    得於該日晚間7 時許尚持該門號接聽購毒者來電之情狀，要
    屬吻合，則勘驗筆錄中之乙男甚有可能即為黃○得。是被告
    辯稱，該次通話第一通是由黃○得先接聽電話，其當下正在
    旁邊，因得知該通電話是乙○○打過來的，始才將電話拿過來
    等節，尚非全然無據。
　㈥公訴意旨雖指稱，被告係有參與戊○○為首之販毒集團，惟被
    告自始否認前情，且參諸證人戊○○於偵訊時證稱：被告沒有
    跟我一起販賣毒品等語（偵字14108 卷4第54、55頁）；嗣
    於106 年10月2 日、108 年1 月28日原審準備程序時均稱：
    被告沒有和我一起組成販毒集團等語；另於原審訊問時亦稱
    ：被告是我的朋友，我和他沒有一起販毒，被告並未加入我
    所屬之販毒集團等語（原審訴字卷3第9 頁反面、232 頁反
    面，原審訴字卷5第21頁）；更於原審審理時證稱：我跟被
    告是同學，被告的綽號叫「鐵支」，於104 年2 月到5 月期
    間被告沒有跟我一起販賣毒品，就我所知，他也沒有販賣毒
    品，而黃○得則是之前幫我販賣毒品的年輕人等語明確（原
    審訴緝字卷第97至104 頁），可徵證人戊○○就被告並非其販
    毒集團之成員乙節，所陳情節始終一致，並無瑕疵，復與被
    告辯稱情節吻合。
　㈦證人黃○得於原審審理時固證稱：被告也是我們販毒集團之一
    員，他也跟我們一樣是負責運送毒品，就是用戊○○提供的手
    機，接到電話後，然後去送毒品云云。惟稽之其於該次審理
    期日時所陳之：是因為被告也有被抓，我在警局做筆錄時，
    也有看到被告在裡面，所以我才知悉被告亦為本案販毒集團
    之成員，戊○○是對於販毒集團成員最瞭解的人等語（原審訴
    字卷5第50至52頁），可徵證人黃○得於原審審理時會指稱被
    告同為販毒集團之成員，依其所述，僅是因為其於遭警逮捕
    後，在警局製作筆錄時，看到被告亦在警局，而為之臆測之
    詞而已；甚者，對照證人證人黃○得於警詢時係證稱：郭也
    宏、邱至元、丙○○、陳冠廷、許富翔、少年陳○綸、游○泉、
    劉○祥、范○麟有幫戊○○販賣毒品，被告、陳詩吟、林子暄則
    沒有等語；復於偵訊時證稱：我知道有邱至元、陳冠廷、郭
    也宏、許富翔、丙○○、李原福、李嘉明、少年游○泉、范○麟
    、劉○祥、陳○綸一起幫戊○○販賣毒品，他們做的事情都跟我
    一樣等語（偵字14018 卷2第167 頁反面、191頁），可徵其
    於警詢及偵訊時未曾提及被告係有參與販毒集團，亦與其前
    述於原審審理時所證情節不一，自無以其前後不一，且未親
    自見聞，所為之推測之詞，認定被告係有參與販毒集團。
　㈧至證人即少年游○泉固於警詢時證稱：被告係有協助戊○○、黃
    ○得販賣毒品，且關於員警所提示之104年5月2日之通訊監察
    譯文，則是被告叫黃○得去交易毒品，當時我在黃○得的家，
    用黃○得所持用之門號0000000000號行動電話接到被告之來
    電，要我轉達叫黃○得拿毒品的菸到桃園莊敬路7-11商店交
    易云云（少連偵字卷3第147頁反面至148頁反面），遑論證
    人游○泉前述證詞，與被告所辯之情已然不符；甚者，觀之
    證人黃○得於原審審理時所為之證詞，其明確陳稱：我與被
    告是朋友關係，我在103至104年間就已經認識被告了，我跟
    被告間的交往就是有吸食毒品愷他命，除此之外，並沒有其
    他的接觸，就是普通的朋友，且我所涉正在執行販賣毒品的
    犯罪，也沒有直接跟被告接觸過等語明確（原審訴字卷5第5
    0頁正、反面），則依其前述所證，可知其明確陳稱，未曾
    因販毒之事而與被告有所聯繫，其與被告僅係一同施用毒品
    之友人，衡酌證人黃○得於原審審理時尚稱，其認為被告亦
    為販毒集團之成員，足見其並無迴護被告之情事，然其明確
    陳稱未因販毒之事而與被告有所接洽，亦與證人游○泉上揭
    證詞全然不符，是證人游○泉該等所述，是否核實，容有疑
    義，自無採為被告不利之論據。另證人林子暄固於警詢時曾
    指稱，被告亦有協助戊○○、黃○得販毒云云，然細繹其所陳
    情節，可知其係聽聞他人轉述，未曾親眼目睹被告參與販毒
    ，更稱其就實際情況並不清楚等語明確（少連偵字卷3第163
    頁），則其所陳被告協助戊○○、黃○得販毒乙情，既與證人
    戊○○、黃○得前開證述情節全然相悖，自難採信，而無採為
    被告不利之論據。
　㈨基此，被告辯稱其係向黃○得購毒、聊天時，恰乙○○來電找黃
    ○得，因其認識乙○○始才接聽電話，並與乙○○碰面聊天之情
    ，與原審勘驗該次通話時所製作之勘驗筆錄，所彰顯之原先
    係由他人接聽，嗣才由被告接聽電話，暨該門號於同日晚間
    7 時許確係由黃○得所持用之情吻合，且被告所辯其該日與
    乙○○碰面僅係聊天，而與毒品交易無涉之情，亦與證人乙○○
    於警詢、偵訊時證述之情吻合；此外，證人戊○○自始即證稱
    ，被告並未參與販毒集團明確。自無從認定被告係有公訴意
    旨指稱之被告參與戊○○販毒集團，並為本案販賣第三級毒品
    未遂之舉。是檢察官所舉之證據，尚不足以證明被告有犯販
    賣第三級毒品未遂之犯行。此外，檢察官亦無提出其他積極
    證據足資認定被告確有前開犯行，既不能證明被告犯罪，揆
    諸首揭法條及判例意旨，自應為被告無罪判決之諭知，以昭
    審慎。
五、原審本同上之見解，以不能證明被告有起訴書所指之販賣第
    三級毒品未遂犯行，而為被告無罪之諭知，其認事用法，俱
    無違誤。檢察官上訴意旨略以：㈠證人乙○○於警詢時即明確
    證稱，其係依簡訊之電話撥打，目的係購買愷他命，且證人
    黃○得亦證稱，本案之門號0000000000號行動電話即係販毒
    所使用之公機，且依現行販毒者為避免遭到監聽查緝，因此
    以電話聯繫時，僅相約見面，而未談及內容，並不違常情，
    且依通訊監察譯文之通話脈絡以觀，可知縱改由被告接聽電
    話，乙○○仍持續向被告表示即將抵達交易之地點，而未曾詢
    問被告是否知悉其稍早與乙男所談論之內容為何、其原欲與
    乙男交易之愷他命是否改由被告攜帶前往交易，可見乙○○知
    悉縱受話方改由被告接聽，被告仍了解其撥打該通電話之目
    的係為購買愷他命；且被告接聽電話後，能順著乙○○之語意
    繼續對話，後續亦未將電話交回予乙男，甚前往約定之交易
    地點即便利超商，可徵被告知曉乙○○該通電話之目的係購買
    愷他命。另觀之證人甲○○歷次證述，其就本次係因愷他命之
    品質不佳故未達成交易之情，前後所陳大致相符。足認被告
    確係於104年5月17日晚間9時30分許，欲販售愷他命予乙○○
    、甲○○，惟因品質不佳遭拒而未遂。㈡至證人乙○○於警詢、
    偵訊時雖證稱並非購買毒品，然其手機既存有被告之門號，
    其理應撥打被告所持用之手機，豈會撥打販賣集團簡訊中所
    提供之門號，足證其該等證詞，純為迴護被告之情。㈢依證
    人黃○得於警詢、偵訊時所陳情節，其雖未提及被告參與販
    毒集團，惟證人黃○得亦未指稱其女友參與販毒，然其女友
    所涉之販賣第三級毒品之舉，業經判決有罪確定，足認證人
    黃○得係因慮及情誼，而未將全部成員供出，且其於原審審
    理時所證，係因於警局時製作筆錄，見被告亦有在場，才認
    為被告同屬販毒成員。惟證人黃○得係於104年7月2日遭警拘
    提，另被告則於104年7月21日經警拘提未果，是證人黃○得
    此部分之證詞，應係記憶有誤所致。㈣此外，證人戊○○固證
    稱被告未參與販毒，然對照其先前亦稱許富翔、丙○○並無參
    與販毒，然其2人均供認確有參與販賣第三級毒品之情事，
    顯見證人戊○○並無法完全掌握本案販毒集團之成員究竟有何
    人，則其證稱被告並非販毒集團之成員，是否與實情相符，
    自屬有疑。㈤此外，證人游○泉、林子暄均指稱被告亦為販毒
    集團之成員云云。惟查：
　㈠縱認證人乙○○於前開時日撥打電話之目的係要購買愷他命，
    惟原先與證人乙○○通話者，並非被告，且證人乙○○於警詢、
    偵訊時均堅稱，其與被告碰面僅係聊天，而與毒品無涉，自
    無法排除，乙○○原先欲向他人購買毒品，僅因被告恰巧在場
    ，且彼此相識，因而與被告聊天之可能。況檢察官雖指稱，
    被告若未參與販毒，何以改由被告接聽電話時，猶仍順著乙○○之語意繼續對話云云，然對照附表二所示之通話內容，可
    知被告甫表明其為「鐵支」後，乙○○即詢問被告是否在「他
    家」，要過去找被告而已，別無其它之內容；況被告與乙○○
    相識，且依原審勘驗筆錄中之乙男尚稱呼乙○○為「學長」，
    亦見乙男與乙○○應係熟識，則乙○○於撥打電話欲向乙男交易
    毒品，因其所認識之友人即被告正巧在場，因而順道與被告
    相約碰面、聊天，亦非全然無據。況被告堅稱其與乙○○碰面
    僅係寒暄、閒聊，亦與證人乙○○前揭證詞全然一致。
　㈡證人甲○○雖指稱，該日其與乙○○係一同前往購買毒品，然因
    品質不佳，而交易未果云云。然證人甲○○就該日係在車上等
    候，抑或與乙○○一同前往交易，前後所陳，容有不一，已如
    上述，勾核被告供述情節暨證人乙○○歷次所證，其等均未提
    及其等交談時甲○○係有在場，自難認乙○○與被告接觸時，甲○○確有在旁，且依原先與乙○○通話者為乙男，又該通通話後
    僅約3分鐘，乙○○即抵達約定之場所；復參照被告及證人乙○○自始均堅稱，其等間僅為單純之閒聊之情況下，縱有磋商
    毒品乙事，亦可能係由乙男為之，自無徒以證人甲○○前述證
    詞，遽認被告係與乙○○洽談毒品交易之事。
　㈢此外，被告雖有接聽前開之電話，然以被告、乙男、乙○○彼
    此相識之情況下，被告見與乙男通話者為乙○○，因而接聽該
    電話，嗣並與乙○○碰面，難認與常理相悖，且依該通話內容
    ，亦未見被告有何與乙○○談及毒品之事，僅係乙○○表示要前
    往找被告而已，自難僅以被告於中途接聽電話，逕認被告係
    有檢察官所指之販賣毒品之舉。
　㈣證人黃○得於原審審理時雖指稱，被告係有參與販毒集團，然
    依其所言，可徵其未因販賣毒品乙事與被告有所接觸，且其
    於警詢之初，經警詢問被告有無協助戊○○或其販賣毒品，其
    明確陳稱被告沒有參與之情明確（偵字14018卷2第167頁反
    面），是其於原審審理時翻異其詞，改稱被告亦同為販毒集
    團成員云云，惟卻又稱未曾因販賣毒品之事與被告有所聯繫
    ，顯有疑義，自無採為被告不利之論據。至檢察官雖稱證人
    游○泉、林子暄均證述被告係有參與販毒集團云云，然其2人
    該等指陳，俱不足採，業經本院詳述如前，無從採為被告不
    利之論據。
　㈤末以，縱證人戊○○先前證稱許富翔、丙○○並未參與販毒乙節
    ，核與實情不符，惟亦難逕而認定，證人戊○○所陳被告並未
    涉有販賣毒品乙事為虛。　　　
六、是以，檢察官上訴所指，要無可取。原審本於上開相同見解
    ，以檢察官並未提出適合證明被告有公訴意旨所指之販賣第
    三級毒品未遂犯罪事實之積極證據；且經原審對於卷內訴訟
    資料逐項審認結果，以檢察官所舉證據，尚無從憑以獲得被
    告有罪之心證，因而為被告無罪之諭知，於法自無違誤。檢
    察官提起上訴，仍執前詞再事爭執，復未提出其他積極事證
    證明被告確有販賣第三級毒品未遂之情形，其砌詞漫指原判
    決不當，尚無可取，上訴為無理由，應予駁回。　　　　
據上論斷，應依刑事訴訟法第368條，判決如主文。
本案經檢察官何嘉仁到庭執行職務。
中　　華　　民　　國　　111 　年　　3 　　月　　30　　日
                  刑事第二十五庭審判長法　官  邱滋杉
                                      法　官  邱瓊瑩
                                      法　官  陳彥年
以上正本證明與原本無異。
檢察官如不服本判決，應於收受送達後20日內向本院提出上訴書
狀，惟須受刑事妥速審判法第9條限制。其未敘述上訴之理由者
，並得於提起上訴後20日內向本院補提理由書(均須按他造當事
人之人數附繕本)「切勿逕送上級法院」。
刑事妥速審判法第9條：
除前條情形外，第二審法院維持第一審所為無罪判決，提起上訴
之理由，以下列事項為限：
一、判決所適用之法令牴觸憲法。
二、判決違背司法院解釋。
三、判決違背判例。
刑事訴訟法第 377 條至第 379 條、第 393 條第 1 款之規定，
於前項案件之審理，不適用之。
                                      書記官  彭秀玉
中　　華　　民　　國　　111 　年　　3 　　月　　30　　日
附表一：
通聯時間 監聽對象A 方向 通話對象B 通聯譯文 104/05/1721：30：38 0000000000 《《 &ZZZZ;0000000000 A ：喂，學長，我在大竹。B ：你在大竹哪裡？A ：大竹南竹路這裡。B ：好馬上到，來。A ：傑哥喔？B ：對。A ：鐵支。B ：是喔！靠爸，好我過去，你在哪？你在他家阿？A ：對阿！B ：我馬上到1 分鐘，不不，2 分鐘。A ：3 分鐘。B ：你在七仔那裡喔？A ：你來南竹路OK阿！B ：好馬上到，馬上喔，掰掰。 104/05/1721：33：35 0000000000 《《 0000000000 B ：到OK阿！A ：傑哥，我出來了。B ：喔好，掰掰。 
附表二：

0000000-000000.wma（19秒開始才有對話音）甲男：喂。乙男：喂，ㄟ，學長，我在「大竹」（臺語）。甲男：大竹哪裡？乙男：大竹…南竹路這邊。甲男：好，馬上到，你…來…。丙男：「傑哥」（音譯）喔。（似有換人接聽電話）甲男：對。丙男：鐵支。甲男：是喔！靠北啊！好，我過去，你在哪？你在那個他家喔？丙男：對啊！甲男：我馬上到了，1分鐘，不不，2分鐘。丙男：3分鐘。甲男：你在那個「池則」（音譯）那裡嘛？丙男：你來南竹路OK喔？甲男：好，好，好，馬上到，喔，馬上喔，掰掰。（通話完） 0000000-000000.wma（14秒）（04秒電話接通聲，08秒始有對話聲）丙男：喂。甲男：到OK啊！丙男：「傑哥」（音譯），我出來了。甲男：啊？好，掰掰。（通話完）